臺灣苗栗地方法院民事裁定　　　　　　　 94年度小上字第2號
上　訴　人　乙○○
訴訟代理人　丙○○
被　上訴人　甲○○
訴訟代理人　戊○○
　　　　　　丁○○
上列當事人間請求侵權行為損害賠償事件，上訴人對於中華民國
93年12月14日本院苗栗簡易庭93年度苗小字第544 號第1 審判決
提起上訴，本院裁定如下：
　  　主　　文
上訴駁回。
第二審訴訟費用新臺幣壹仟伍佰元由上訴人負擔。
　  　理　  由
一、按對於小額程序之第一審裁判之上訴或抗告，非以其違背法
    令為理由，不得為之；上訴狀內應記載上訴理由，表明(一)原
    判決所違背之法令及其具體內容。(二)依訴訟資料可認為原判
    決有違背法令之具體事實；民事訴訟法第436 條之24第2 項
    、第436 條之25分別定有明文。又依同法第468 條規定，所
    謂判決有違背法令者，乃指判決不適用法規或適用不當而言
    ，且依同法第436 條之32第2 項所定，上開第468 條之規定
    應於小額事件之上訴程序準用之。而以判決有不適用法規或
    適用不當為上訴理由時，其上訴狀或理由書應有具體之指摘
    ，並揭示該法規之條項或內容，若係成文法以外之法則，應
    揭示該法則之旨趣，倘為司法院解釋或最高法院之判例，則
    應揭示該判解之字號或其內容，如依民事訴訟法第469 條所
    列第1 款至第5 款理由提起上訴時（該條第6 款未於小額程
    序之上訴程序準用，參照民事訴訟法第436 條之32第2 項規
    定），其上訴狀或理由書應揭示合於該條款之事實，上訴理
    由狀如未依此項方法表明者，即難認為已對原判決之違背法
    令有具體之指摘，其上訴自難認為合法，最高法院71年度台
    上字第314 號判例足資參照。次按上訴不合法者，第二審法
    院應以裁定駁回之，民事訴訟法第444 條第1 項前段定有明
    文，且依同法第436 條之32第2 項所定，此於小額事件之上
    訴程序亦準用之。
二、本件上訴人係對於小額訴訟之第1 審判決提起上訴，依其上
    訴理由狀所載係一再指陳：原審判決所採信之台灣省竹苗區
    車輛事故鑑定委員會鑑定結果，漠視被上訴人之車輛違規在
    先之事實，上訴人雖未予以爭辯，但被上訴人嗣後故意誇大
    損失金額，證人即元隆汽車股份有限公司中壢服務廠（下稱
    元隆汽車中壢廠）組長侯志顯為虛偽陳述，卻為原審所採信
    ，依元隆汽車中壢廠於時報週刊第1399期所登載之廣告，全
    車烤漆特惠價為新臺幣14,999元，以被上訴人車輛所需修復
    之情形觀察，其鈑金、烤漆並未損毀，車體無任何刮裂痕跡
    ，維修費用顯係誇大不實，原審判決就上開事項未予論斷其
    花費金額之合理性，且有未備理由之情事云云，然查：上訴
    人前揭所陳，均係就原審取捨證據及認定事實之範疇再加爭
    執，其雖漫稱原審判決就前開事項在判決書中未備理由云云
    ，惟姑不論原審判決已就上訴人所陳各節具體敘明採證認事
    之理由，並無上訴人所述理由未備之情形，單以民事訴訟法
    第436 條之32第2 項關於小額事件上訴程序之規定而言，同
    法第469 條第6 款所定「判決不備理由或理由矛盾者」之情
    形，並未於小額事件上訴程序準用之，是上訴人自不得以該
    項理由主張原審判決違背法令並據以提起上訴；又上訴人於
    上訴理由狀中所提證物即前開時報週刊廣告，係其於原審所
    未提出之新防禦方法，依民事訴訟法第436 條第28前段所定
    ，亦不得於小額事件之第2 審程序中為之。此外上訴人並未
    具體指摘原審判決有其他違背法令之情事，更未指明原審判
    決所違反之法令條項或其具體內容，以及依訴訟資料有何足
    認原判決違背法令之具體事實，揆諸前開法條規定及判例意
    旨，尚難認其已合法表明上訴理由，其上訴於法未合，應予
    駁回。
三、據上論結，本件上訴為不合法，依民事訴訟法第436 條之32
    第2 項、第444 條第1 項、第95條、第78條、第436 條之19
    第1 項，裁定如主文。
中　　華　　民　　國　　94　　年　　4 　　月　　29　　日
                    民事庭審判長法  官  張淑芬
                                法  官  黃佩韻
                                法  官　邱光吾
正本係照原本作成。
本裁定不得抗告。
中　　華　　民　　國　　94　　年　　4 　　月　　29　　日
                                書記官  葉燕蓉
